# 外币定期存款期末处理

提问人：tao-tian 时间：2018-04-26 17:15:56
请教陈版：对于公司外币定期存款，期末是否应按照期末汇率调整后的金额在其他流动资产列示（ 1 年内到期）？

回答人：chenyiwei
是。属于外币货币性资产，所以期末应确认汇兑损益。

提问人：一羽 hone 时间：2018-04-27 17:02:14
陈老师，向您咨询一个问题，无论是劳务外包 还是劳务派遣 只要是为本企业提供劳务 是都需要通过应付职工薪酬核算吗？

回答人：chenyiwei
关键看是否符合会计准则意义上本企业“职工”的定义，参考《瑞华研究 2010 ～ 2016 汇编》之问题1-4-8.